臺灣新北地方法院刑事判決
111年度審易字第1509號
公  訴  人  臺灣新北地方檢察署檢察官
被      告  詹銘祥






上列被告因竊盜等案件，經檢察官提起公訴（110年度偵字第367
28、42719號、111年度偵字第1395號），被告於本院準備程序中
就被訴事實為有罪之陳述，經本院裁定進行簡式審判程序，判決
如下：
    主  文
詹銘祥犯如附表二編號1至6所示之罪，各處如附表二編號1至6所
示之刑及沒收（含追徵）。應執行有期徒刑壹年貳月，如易科罰
金，以新臺幣壹仟元折算壹日。
    事  實
一、詹銘祥意圖為自己不法之所有，基於竊盜之犯意，分別於附
    表一編號1至3、6所示之時間、地點，以如附表一編號1至3
    、6所示之手法，竊取如附表一編號1至3、6所示之財物得手
    （詳細犯罪時間、地點、手法、竊得財物詳如附表一編號1
    至3、6所示），及意圖為自己不法之所有，基於竊盜及毀損
    之犯意，分別於附表一編號4、5所示之時間、地點，以如附
    表一編號4、5所示之手法，破壞如附表一編號4所示車牌號
    碼車輛之副駕駛座車窗及右後照鏡，及破壞如附表一編號5
    所示車牌號碼車輛之副駕駛座車窗，致如附表一編號4所示
    車牌號碼車輛之副駕駛座車窗及右後照鏡及附表一編號5所
    示車牌號碼車輛之副駕駛座車窗遭破壞而失其效用，足生損
    害於梁瑋修、張業民，並著手翻動如附表一編號4、5所示車
    牌號碼車輛內物品物色財物，惟未發現可竊取之財物而未遂
    （詳細犯罪時間、地點、手法、毀損物品均詳如附表一編號
    4、5所示）。嗣陳彥吉、王偉堯、曾惠均、梁瑋修、張業民
    、鍾瑞恩發覺遭竊或車輛毀損報警處理，經警調閱監視器錄
    影畫面進行比對，並經陳彥吉友人謝沐汎發覺詹銘祥向其兜
    售之自行車係陳彥吉所失竊，始循線查悉上情。
二、案經梁瑋修、張業民訴由新北市政府警察局林口分局報告臺
    灣新北地方檢察署檢察官偵查起訴。
    理  由
壹、程序方面：
    本件被告詹銘祥所犯係死刑、無期徒刑、最輕本刑為3年以
    上有期徒刑以外之罪，其於準備程序中就被訴事實為有罪之
    陳述，經法官告知簡式審判程式之旨，並聽取公訴人及被告
    之意見後，依刑事訴訟法第273條之1第1項規定，裁定本案
    改依簡式審判程序審理，且依刑事訴訟法第273條之2及第15
    9條第2項規定，不適用傳聞法則有關限制證據能力之相關規
    定，合先敘明。
貳、實體部分：
一、上揭犯罪事實，業據被告詹銘祥於警詢時、偵查中、本院準
    備程序及審理時均坦承不諱；附表一編號1、2部分，核與證
    人即被害人陳彥吉於警詢中之證述相符，並有新北市政府警
    察局林口分局扣押筆錄、扣押物品目錄表、贓物領據各1份
    、遭竊之自行車照片6張、被告留置現場之字條照片2張、被
    告提供予被害人陳彥吉之自白書1紙在卷可稽（見110年度偵
    字第36728號偵查卷第25至29、33至38、41頁）；附表一編
    號3至5部分，核與證人即被害人曾惠均於警詢中、證人即告
    訴人梁瑋修、張業民於警詢中、證人即車牌號碼000-0000號
    租賃小客車出名承租人葉子蜜於警詢中之證述相符，並有被
    告租車現場監視器錄影畫面截圖照片2張、汽車租賃契約書
    翻拍照片2張、道路監視器錄影畫面截圖照片7張、現場及遭
    竊車輛照片13張、現場位置圖1紙、臺灣新北地方檢察署公
    務電話紀錄單2紙、監視器錄影畫面檔案光碟附卷可佐（見1
    10年度偵字第42719號偵查卷第31至45、49至55、77、79頁
    ）；附表一編號6部分，核與證人即被害人鍾瑞恩於警詢中
    、證人李俊毅於警詢及偵查中之證述相符，並有新北市政府
    警察局林口分局扣押筆錄、扣押物品目錄表、贓物認領保管
    單各1份、現場照片1張、監視器錄影畫面截圖照片18張、車
    牌號碼000-0000號自用小客車車籍資訊系統翻拍照片2張、
    汽車出租約定切結書翻拍照片1張、被告與李俊毅間通訊軟
    體對話紀錄截圖12張、車輛詳細資料報表2份、監視器錄影
    畫面檔案光碟存卷可考（見111年度偵字第1395號偵查卷第1
    9至21、25至47、51至67頁）。又就附表一編號5部分，被告
    行竊之手法係以石頭破壞車窗後，搜尋車內財物一節，已經
    被告於偵查中供述明確（見110年度偵字第36728號偵查卷第
    89頁），而告訴人張業民於警詢中亦清楚證述其車輛之副駕
    駛座車窗遭破壞（見110年度偵字第42719號偵查卷第19頁）
    ，是被告於附表一編號5所示行竊過程中亦有同時損壞告訴
    人張業民所有之車輛副駕駛座車窗一節，應可認定。綜上，
    足認被告前揭任意性自白與事實相符，洵堪採為認定事實之
    依據。本案事證明確，被告犯行均堪認定，應依法論科。
二、論罪科刑：
　㈠核被告就附表一編號1至3、6所為，均係犯刑法第320條第1項
    之竊盜罪（共4罪）；就附表一編號4、5所為，則均係犯刑
    法第320條第3項、第1項之竊盜未遂罪（共2罪）及同法第35
    4條之毀損罪（共2罪）。
　㈡就附表一編號4、5所示，被告係分別基於行竊財物之單一決
    意，以破壞車輛副駕駛座車窗之毀損行為，同時著手實施竊
    盜之犯行，各係以一行為同時觸犯竊盜未遂罪及毀損罪，均
    為想像競合犯，應依刑法第55條之規定，各從一重之竊盜未
    遂罪處斷。又就附表一編號5部分，被告行竊過程中亦有同
    時損壞告訴人張業民所有車輛之副駕駛座車窗一節，已如前
    述，而就被告此部分之毀損行為，已據告訴人張業民於警詢
    時提出告訴，此亦有告訴人張業民該次之警詢筆錄在卷可參
    （見110年度偵字第42719號偵查卷第20頁），是被告此部分
    毀損犯行雖未據檢察官起訴，然因與檢察官起訴之竊盜未遂
    罪部分有想像競合犯之裁判上一罪關係，已如前述，為起訴
    效力所及，本院自應併予審究。
　㈢就附表一編號1、2，及附表一編號3、4部分，被告雖各係於
    同日在同一地點行竊，且各次下手行竊時間相當密接，惟被
    告既係在開放之空間分別竊取不同之自行車及對不同之車輛
    行竊，客觀上顯非屬同一場所監督權範圍，且各次竊盜行為
    均具有獨立性，自不得認僅成立接續犯，而應為數罪之評價
    ，分論併罰，始符刑罰公平原則。是被告所犯上開竊盜罪4
    罪及竊盜未遂罪2罪間，犯意各別，行為互殊，應予分論併
    罰。
  ㈣被告前①因竊盜案件，經本院106年度審易字第192號判決判處
    有期徒刑6月確定；②因竊盜案件，經本院106年度審易字第9
    62號判決判處有期徒刑3月確定；③因竊盜案件，經本院106
    年度簡字第4785號判決判處有期徒刑3月確定；④因竊盜案件
    ，經本院106年度審易字第3277號判決判處有期徒刑4月確定
    ；⑤因竊盜案件，經本院106年度審易字第3865號判決判處有
    期徒刑3月確定，上開①至③及④至⑤各罪，嗣經本院107年度聲
    字第4364號裁定分別定應執行有期徒刑10月、6月確定，均
    於民國108年2月18日易科罰金執行完畢，此有臺灣高等法院
    被告前案紀錄表附卷可考，是被告於受有期徒刑執行完畢後
    ，5年以內故意再犯本件有期徒刑以上之6罪，為累犯，本院
    依司法院釋字第775號解釋意旨，審酌被告構成累犯之前案
    為竊盜案件，與本案所犯之罪，其罪名、法益種類及罪質，
    均屬相同，堪認被告未因前案刑罰執行後有所警惕，有對刑
    罰反應力薄弱之特別惡性存在而有加重其刑予以延長矯正其
    惡性此一特別預防之必要，且依本案情節，依累犯規定加重
    其刑，並無罪刑不相當或違反比例原則之情形，爰裁量均依
    刑法第47條第1項規定加重其刑。
　㈤又就附表一編號4、5部分，被告均已著手為竊盜行為之實行
    ，惟皆因未發現可竊取之財物致未竊得車內財物，均屬未遂
    犯，爰依刑法第25條第2項規定，皆按既遂犯之刑減輕之，
    並依法先加後減之。
　㈥爰審酌被告正值青壯，不思以正當途徑賺取財物，貪圖己利
    而竊取及毀損他人財物，造成被害人陳彥吉、王偉堯、曾惠
    均、鍾瑞恩、告訴人梁瑋修、張業民財物之損失，顯然欠缺
    尊重他人財產權之守法觀念，且其前已有多次竊盜之前案紀
    錄（除上述構成累犯之前案紀錄外），有臺灣高等法院被告
    前案紀錄表1份在卷可考，素行非佳，惟念其犯後坦承犯行
    ，態度尚可，並兼衡其犯罪之動機、目的、手段、各次竊得
    及毀損財物之價值，及其自陳國中畢業之智識程度、入監前
    從事外送工作、需撫養2名子女之生活狀況等一切情狀，分
    別量處如附表二編號1至6所示之刑，並均諭知如易科罰金之
    折算標準，及定其應執行之刑並諭知如易科罰金之折算標準
    ，以資懲儆。
三、沒收：　
　㈠按犯罪所得，屬於犯罪行為人者，沒收之；前二項之沒收，
    於全部或一部不能沒收或不宜執行沒收時，追徵其價額；第
    一項及第二項之犯罪所得，包括違法行為所得、其變得之物
    或財產上利益及其孳息；犯罪所得已實際合法發還被害人者
    ，不予宣告沒收或追徵；又宣告前二條之沒收或追徵，有過
    苛之虞、欠缺刑法上之重要性、犯罪所得價值低微，或為維
    持受宣告人生活條件之必要者，得不宣告或酌減之，刑法第
    38條之1第1項前段、第3項、第4項、第5項、第38條之2第2
    項分別定有明文。　　
　㈡查，被告就附表一編號6竊得之黑色、手把彎把、三爪輪框之
    ZHONGJZG廠牌自行車1輛，已於110年7月15日19時43分許，
    以新臺幣（下同）2千元之價格變賣予不知情之李俊毅一節
    ，業經被告供承在卷，核與證人李俊毅之證述相符，就上開
    部分竊得財物變價換取之2千元，屬犯罪所得，未據扣案，
    為避免被告無端坐享犯罪所得，且經核本案情節，宣告沒收
    並無過苛之虞，是以被告此部分犯罪所得，應依刑法第38條
    之1第1項前段、第3項、第4項規定，於被告所犯該次犯行項
    下宣告沒收，於全部或一部不能沒收或不宜執行沒收時，追
    徵其價額。至被告就附表一編號1竊得之黑白色全車碳纖維
    捷安特廠牌公路自行車、紅白色紅色輪框鋼絲ASTER廠牌公
    路自行車各1輛；就附表一編號2竊得之黑白色全車碳纖維TR
    IGON廠牌公路自行車1輛；就附表一編號6竊得之黑色、手把
    彎把、三爪輪框之ZHONGJZG廠牌自行車1輛，雖亦均屬犯罪
    所得，惟業經尋獲發還被害人陳彥吉、王偉堯、鍾瑞恩一節
    ，有新北市政府警察局林口分局贓物領據、贓物認領保管單
    各1份在卷可稽，足認該等財物業已實際發還被害人，爰依
    刑法第38條之1第5項規定，不予宣告沒收或追徵。
　㈢被告就附表一編號4、5行竊時所使用之石頭，雖係供犯罪所
    用之物，然均係於現場所撿拾，非被告所有之物，爰不予宣
    告沒收或追徵。
　㈣被告就附表一編號3竊得之車牌號碼000-0000號自用小客車車
    牌2面，固亦屬犯罪所得，且未經扣案，然該等物品屬車籍
    證明之用，經使用人報警後衡情應已掛失停用，原車牌即失
    去作用，上開物品客觀財產價值低微，若予沒收，顯然欠缺
    刑法上之重要性，爰依刑法第38條之2第2項之規定，不予宣
    告沒收或追徵。
據上論斷，應依刑事訴訟法第273條之1第1項、第299條第1項前
段，刑法第320條第1項、第3項、第354條、第55條、第25條第2
項、第47條第1項、第41條第1項前段、第8項、第51條第5款、第
38條之1第1項前段、第3項、第4項，刑法施行法第1條之1第1項
，判決如主文。
本案經檢察官黃彥琿提起公訴，經檢察官高智美到庭執行職務。
中　　華　　民　　國　　111 　年　　9 　　月　　28　　日
                  刑事第二十五庭  法  官      曾淑娟
如不服本判決，應於判決送達後20日內敘明上訴理由，向本院提
出上訴狀 (應附繕本) ，上訴於臺灣高等法院。其未敘述上訴理
由者，應於上訴期間屆滿後20日內向本院補提理由書「切勿逕送
上級法院」。
                                  書記官       王若安 
中　　華　　民　　國　　111 　年　　9 　　月　　30　　日
附錄本案論罪科刑法條全文：
中華民國刑法第320條
意圖為自己或第三人不法之所有，而竊取他人之動產者，為竊盜
罪，處5年以下有期徒刑、拘役或50萬元以下罰金。
意圖為自己或第三人不法之利益，而竊佔他人之不動產者，依前
項之規定處斷。
前2項之未遂犯罰之。

中華民國刑法第354條
毀棄、損壞前二條以外之他人之物或致令不堪用，足以生損害於
公眾或他人者，處2年以下有期徒刑、拘役或1萬5千元以下罰金
。

附表一
編號 告訴人/被害人 犯罪時間 犯罪地點 犯罪手法（新臺幣） 遭竊物品 1 陳彥吉 110年6月29日1時許 新北市○○區○○路0段000號勝裕汽車行前 見陳彥吉所有黑白色全車碳纖維捷安特廠牌公路自行車（價值2萬元）及紅白色紅色輪框鋼絲ASTER廠牌公路自行車（價值1萬7千元）各1輛停放於左列地點無人看管，先徒手將上開自行車牽至新北市○○區○○路0段000號勝裕汽車行後方住宅區放置，再駕駛車牌號碼000-0000號自用小客車前往載運離去。 黑白色全車碳纖維捷安特廠牌公路自行車1輛、紅白色紅色輪框鋼絲ASTER廠牌公路自行車1輛（均已尋獲發還陳彥吉） 2 王偉堯 110年6月29日1時許  新北市○○區○○路0段000號勝裕汽車行前 見王偉堯所有黑白色全車碳纖維TRIGON廠牌公路自行車（價值3萬元）1輛停放於左列地點無人看管，先徒手將上開自行車牽至新北市○○區○○路0段000號勝裕汽車行後方住宅區放置，再駕駛車牌號碼000-0000號自用小客車前往載運離去。 黑白色全車碳纖維TRIGON廠牌公路自行車1輛（已尋獲發還王偉堯） 3 曾惠均 110年9月2日1時53分至2時28分許間某時 新北市○○區○○○街0號旁停車場 駕駛車牌號碼000-0000號租賃小客車（下稱A車）前往左列停車場出入口對面路邊停放後，下車步行至左列地點，徒手竊取曾惠均所有、停放於左列地點之車牌號碼000-0000號自用小客車車牌2面得手，並於為如附表編號4、5所示犯行後，將竊得之上開車牌懸掛於A車後駕車離去。 車牌號碼000-0000號車牌2面（未尋獲） 4 梁瑋修 110年9月2日1時53分至2時28分間某時 新北市○○區○○○街0號旁停車場 駕駛A車前往左列停車場出入口對面路邊停放後，下車步行至左列地點，見羅嘉琪所有、由梁瑋修管領使用之車牌號碼000-0000號自用小客車停放於左列地點，即持現場撿拾之石頭破壞上開車輛副駕駛座車窗及右後照鏡，致該車窗玻璃碎裂及後照鏡被掰壞而失其效用，足生損害於梁瑋修，並著手翻動車內物品物色財物，惟未發現可竊取之財物而竊盜未遂。  5 張業民 110年9月2日1時53分至2時42分許間某時 新北市林口區中山路與泰林路口旁槽化線 駕駛A車前往新北市○○區○○○街0號旁停車場出入口對面路邊停放後，下車步行至左列地點，見張業民所有車牌號碼0000-00號自用小客車停放於該處，即持現場撿拾之石頭破壞上開車輛副駕駛座車窗，致該車窗玻璃碎裂而失其效用，足生損害於張業民，並著手翻動車內物品物色財物，惟未發現可竊取之財物而竊盜未遂。  6 鍾瑞恩 110年7月15日17時49分許 新北市○○區○○路0號前 駕駛車牌號碼000-0000號自用小客車前往新北市○○區○○路0號附近停放後，步行至左列地點，徒手竊取鍾瑞恩所有黑色、手把彎把、三爪輪框之ZHONGJZG廠牌自行車1輛（價值8千元）得手，再於同日19時43分許，以2千元之代價，將上開自行車販售予不知情之李俊毅（所涉竊盜罪嫌部分，另經檢察官為不起訴處分）。 黑色、手把彎把、三爪輪框之ZHONGJZG廠牌自行車1輛（已尋獲發還鍾瑞恩） 

附表二
編號 犯罪事實 罪名及宣告刑 1 附表一編號1 詹銘祥犯竊盜罪，累犯，處有期徒刑伍月，如易科罰金，以新臺幣壹仟元折算壹日。 2 附表一編號2 詹銘祥犯竊盜罪，累犯，處有期徒刑伍月，如易科罰金，以新臺幣壹仟元折算壹日。 3 附表一編號3 詹銘祥犯竊盜罪，累犯，處有期徒刑肆月，如易科罰金，以新臺幣壹仟元折算壹日。 4 附表一編號4 詹銘祥犯竊盜未遂罪，累犯，處有期徒刑參月，如易科罰金，以新臺幣壹仟元折算壹日。 5 附表一編號5 詹銘祥犯竊盜未遂罪，累犯，處有期徒刑參月，如易科罰金，以新臺幣壹仟元折算壹日。 6 附表一編號6 詹銘祥犯竊盜罪，累犯，處有期徒刑肆月，如易科罰金，以新臺幣壹仟元折算壹日；未扣案之犯罪所得新臺幣貳仟元沒收，於全部或一部不能沒收或不宜執行沒收時，追徵其價額。